臺灣高等法院臺中分院刑事裁定
110年度聲再字第141號
再審聲請人  
即受判決人  黃浚淵



上列再審聲請人即受判決人因違反毒品危害防制條例案件，對於
本院109年度上訴字第734、738號中華民國109年5月13日確定判
決（原審案號：臺灣彰化地方法院108年度訴緝字第31、33號；
起訴案號：臺灣彰化地方檢察署104年度偵緝字第18號），聲請
再審，本院裁定如下：
    主  文
再審之聲請駁回。
    理  由
一、再審聲請人即受判決人黃浚淵（下稱再審聲請人）再審意旨
    詳如附件所載。
二、按再審制度，係為發現確實之事實真相，以實現公平正義，
    而於案件判決確定後，另設之特別救濟管道，重在糾正原確
    定判決事實認定之錯誤，惟確定判決因生既判力進而有執行
    力。是有罪判決確定後，為受判決人利益聲請再審，必其聲
    請理由合於刑事訴訟法第420條第1項各款所定情形之一，或
    第421條有足生影響於判決之重要證據漏未審酌者，始准許
    之。再按，刑事訴訟法第420條第1項第6款關於得為再審之
    原因規定，雖修正為「因發現新事實或新證據，單獨或與先
    前之證據綜合判斷，足認受有罪判決之人應受無罪、免訴、
    免刑或輕於原判決所認罪名之判決者」，並增列第3項：「
    第1項第6款之新事實或新證據，指判決確定前已存在或成立
    而未及調查斟酌，及判決確定後始存在或成立之事實、證據
    」，但仍須以該所稱的新事實或新證據，確實足以動搖原確
    定判決所認定的犯罪事實，亦即具備學理上所謂的確實性（
    或明確性、顯著性）要件，方能准許再審。故倘聲請人所主
    張之新事實或新證據，若自形式上觀察，根本與原判決所確
    認之犯罪事實無何關聯，或單獨或與先前之證據綜合判斷，
    無法產生合理懷疑，不足以動搖原確定判決所認定之事實者
    ，或對判決確定前已存在且已審酌之證據、事實，自為不同
    之評價，當然無庸贅行其他無益之調查，即不能據為聲請再
    審之原因，自無准予再審之餘地。又所謂應受輕於原判決所
    認「罪名」之判決，係指與原判決所認罪名比較，法定刑較
    輕之相異罪名而言。至同一罪名有無加減刑罰之原因及宣告
    刑之輕重，僅足影響科刑範圍而罪質不變，即與「罪名」無
    關，均非該款所指罪名之範圍，不能據以聲請再審。
三、經查：
  ㈠再審聲請人前因毒品案件，經臺灣彰化地方法院以108年度訴
    緝字第31、33號判處應執行有期徒刑8年6月；再審聲請人不
    服原審判決，提起上訴，本院審理後以109年度上訴字第734
    、738號認上訴無理由駁回其上訴；嗣再審聲請人再上訴後
    ，經最高法院以109年度台上字第3686、3687號上訴不合法
    駁回上訴確定等情，有臺灣高等法院被告前案紀錄表1份附
    卷可稽。
  ㈡再審聲請人以其於偵查中雖未自白販毒犯行，然法院得以刑
    法第57條規定審酌減輕其刑。且於在監期間觀察其他受刑人
    ，亦有於審判中始自白，法院均酌減其刑，主張原確定判決
    未依刑法第57條、毒品危害防制條例第17條第2項規定減輕
    其刑，有違反平等原則，請求准予再審，撤銷改判較輕刑度
    。然查，再審聲請人所指刑法第57條量刑規定與毒品危害防
    制條例第17條第2項「犯第4條至第8條之罪於偵查及審判中
    均自白者，減輕其刑。」，均僅涉及量刑斟酌及刑之減輕事
    由，與再審聲請人可否受無罪、免訴、免刑或輕於原判決所
    認「罪名」之判決無關，依照前揭說明，尚與刑事訴訟法第
    420條第1項第6款所指「因發現新事實或新證據，單獨或與
    先前之證據綜合判斷，足認受有罪判決之人應受無罪、免訴
    、免刑或輕於原判決所認罪名之判決者。」要件不合；且聲
    請再審意旨既有上述「顯無理由」應予駁回之情，且無疑義
    ，自顯無再通知再審聲請人到場，並聽取其及檢察官意見之
    必要，本院自無依刑事訴訟法第429條之2前段踐行通知到場
    之必要。
四、綜上所述，本件再審聲請人所持前揭聲請再審理由，為無理
    由，應予駁回。
據上論斷，應依刑事訴訟法第434條第1項裁定如主文。
中　　華　　民　　國　　110 　年　　4 　　月　　30　　日
            刑事第八庭　  審判長法　官　林  清  鈞
                                法　官　郭  瑞  祥
                                法　官　簡  婉  倫
以上正本證明與原本無異。
如不服本裁定，應於裁定送達後10日內向本院提出抗告狀(須附
繕本)。
                                書記官  林　書　慶
中　　華　　民　　國　　110 　年　　4 　　月　　30　　日